---
title: "Package infer"
author: "DH RZ GC"
date: "20/12/2020"
output: html_document
---

```{r include=FALSE}
knitr::opts_chunk$set(fig.width = 6, fig.height = 4.5, 
                      message = FALSE, warning = FALSE) 
options(digits = 4)
```

L'objectif de ce package est d'effectuer des inférences statistiques en utilisant une grammaire statistique expressive qui est cohérente avec le tidyverse cadre de conception. Le package est centré autour de 4 verbes principaux, complétés par de nombreux utilitaires pour visualiser et extraire la valeur de leurs sorties.

##########

-Specify() vous permet de spécifier la variable, ou la relation entre les variables, qui vous intéresse.
-hypothesize() vous permet de déclarer l'hypothèse nulle, l’endroit où nous sélectionnons l'hypothèse nulle.
-generate() vous permet de générer des données reflétant l'hypothèse nulle, crée des valeurs permutées.
-calculate() vous permet de calculer une distribution de statistiques à partir des données -générées pour former la distribution nulle.
-visualize() trace automatiquement les valeurs permutées avec ggplot, ce qui facilite l'ajout de geoms dessus


#Points forts:
-dataframe dans dataframe out
-composer des tests avec des tuyaux
-la lecture d'une chaîne inférentielle décrit une procédure inférentielle

Le package infer permet, dans un premier lieu, d'expliciter et illustrer le raisonnement sous-jacent aux tests statistiques (comme le t-test ou le test du chi-2). 

Il permet en outre de s'abstraire (dans une certaine mesure) des problèmes de non-respect des hypothèses de ces tests en permettant de calculer la distribution des statistiques de test via des permutations plutôt qu'en s'appuyant sur les distributions théoriques des statistiques sous hypothèse de normalité, d'homoscedasticité, ou de taille d'échantillon ou effectifs "suffisants".

#Package tidyverse
Le package infer est particulièrement intéressant dans le cas d'une initiation à R par le tidyverse. 

Tidyverse est une collection de packages R essentiels pour la science des données. Les packages sous le parapluie tidyverse nous aident à exécuter et à interagir avec les données. Il existe une multitude de choses que vous pouvez faire avec vos données, telles que le sous-ensemble, la transformation, la visualisation, etc.

Tidyverse a été créé par le grand Hadley Wickham et son équipe dans le but de fournir tous ces utilitaires pour nettoyer et travailler avec des données.

Certains des principaux packages de tidyverse sont:

############

Infer répond aux mêmes logiques de syntaxe et de programmation (avec des commandes "pipables" par exemple). Il est aussi également particulièrement intéressant si vous souhaitez enseigner les statistiques à des gens qui ne savent pas ou ne sont pas encore à l'aise pour réaliser des simulations "à la main".

En effet, le package prend en charge la réalisation de nombreuses permutations des données qui permettent de calculer la distribution empirique d'une statistique sous hypothèse nulle (et donc le calcul d'une p-value) même si les hypothèses permettant de déduire la distribution théorique de la statistique ne sont pas réunies.

Les créateurs du package illustrent cette idée de la manière suivante:

##########

#installation 
```{r}

#installation et charegment du package infer 
#install.packages("infer")
library(infer)

#Pour des graphs meilleurs
#install.packages("cowplot")
library(cowplot)


#chargement de tidyverse    
library(tidyverse)


```

Nous utiliserons l' gss ensemble de données fournies par infer, qui contient un échantillon de données de l'Enquête sociale générale. Voir gss pour plus d'informations sur les variables incluses et leur source. Notez que ces données (et nos exemples dessus) sont à des fins de démonstration uniquement et ne fourniront pas nécessairement des estimations précises à moins d'être correctement pondérées. Pour ces exemples, supposons que cet ensemble de données soit un échantillon représentatif d'une population que nous voulons connaître: les adultes américains. Les données ressemblent à ceci:
```{}

#data (gss)
load(url("http://bit.ly/2E65g15")

#afficher les données (colonnes, attributs)
names(gss)

#selectionner uniquement party et nasa
gss %>% select(party, NASA)

```
#EXEMPLE 1: EXISTE-IL UNE RELATION ENTRE PARTY(LES PARTIS POLITIQUES) ET LE DEGRE DE LEURS SOUTIENT A L'EXPLOITATION SPACIALE (NASA,TOO LITTLE, ABOUT RIGHT, TOO MUCH)

Question: Le financement de l'exploration spatiale (NASA) a-t-il une relation avec les partis politiques (les indépendants, les républicains, les démocrates) ?
-Pensez-vous que le financement de l'exploration spatiale est too little, about right, too much?»
```{r}

#interessant uniquement aux: party(les partis politiques) et le degré de leurs soutient à l'exploitation spaciale (NASA,too little, about right, too much)

#visualisation en graph (geom bar)
gss %>% 
  select(party, NASA) %>% 
  ggplot(aes(x=party, fill = NASA)) + 
  geom_bar()
  
```  
Les données de comptage peuvent être trompeuses lorsque nous recherchons des tendances entre des variables catégorielles au sein de groupes, donc normalisons les pourcentages intra-groupes avec: position = "fill"argument dans geom_bar().
A travers ces commande on affiche un graph plus interprétable et plus signifiant
```{r}
gss %>% 
  select(party, NASA) %>% 
  ggplot(aes(x=party, fill = NASA)) + 
  geom_bar(position = "fill") + 
  ylab("within group percentage")
```
#Résultat 1 
Il ne semble pas qu'il y ait beaucoup de différence dans la façon dont les démocrates, les indépendants et les républicains soutiennent l'exploration spatiale, mais allons maintenant approfondir cela avec quelques tests d'hypothèse, en comparant la base R et infer.

pour le moment et Ce que nous avons essentiellement, c'est juste un tableau de contingence des partis politiques (les indépendants, les républicains, les démocrates) et de l'attitude (too little, about right, too much) envers l'exploration spatiale (NASA), et nous voulons voir: 
# S'il existe une relation entre ces variables (problématique)

# Solution: Le test d'indépendance du chi carré
Le test d’indépendance du Khi2 permet de déterminer si deux questions qualitatives son indépendantes ou non, ou autrement dit, si les réponses de l’une conditionnent les réponses de l’autre. Il ne permet toutefois pas de connaître le sens de la dépendance.

Avant d'effectuer ce test il est très important de vérifier et respecter ces hypothèses:

-Hypothèse n°1: les variables sont catégoriques. Il existe 3 types de données catégorielles:
  -Dichotomique : 2 groupes (par exemple - Homme et Femme)
  -Nominal : 3 groupes catégoriels ou plus (p. Ex. - premier cycle, professeur, étudiant     diplômé, chercheur postdoctoral)
  -Ordinal : groupes ordonnés (par exemple - Niveau de douleur 1, Niveau de douleur 2,         Niveau de douleur 3,…)
  
-Hypothèse n°2: Les observations sont indépendantes les unes des autres (par exemple, aucune relation entre les cas).

-Hypothèse n°3: Les regroupements de variables catégorielles doivent être mutuellement exclusifs. En d'autres termes, nous ne pouvons pas avoir un seul participant comme «démocrate» et «indépendant».

-Hypothèse n°4: Il doit y avoir au moins 5 fréquences attendues dans chaque groupe de votre variable catégorielle (seulement important pour la solution analytique) n>5.

#hypothèses
-Hypothèse nulle H0: il n'y a pas de relation entre le parti (démocrate, indépendant, républicain) et l'attitude envers l'exploration spatiale (too little, about right, too much).
-Hypothèse alternative H1: il existe une relation entre le parti et l'attitude envers l'exploration spatiale.

#seuil critique (alpha)= 5%
une statistique chi-carré plus grande suggère des preuves plus solides pour le rejet de notre hypothèse nulle. Si nous observons une valeur p <= .05, nous rejetterions notre hypothèse nulle.
#Que signifierait accepter notre hypothèse alternative H1?
Dans le cas de notre exemple, si nous vivions dans un univers complètement aléatoire, moins de 5% de chance nous arriverions à la combinaison particulière de parti et d'attitude envers l'exploration spatiale que nous observons dans nos données. En d'autres termes, la relation entre le parti et l' attitude envers l'exploration spatiale que nous voyons dans nos données est significative.


######
#test de chi-2 sans le package R (solution classique en d’autres termes solution analytique)
```{r}
chisq.test(gss$party, gss$NASA) 
observed_stat <- chisq.test(gss$party, gss$NASA)$stat
```
#interpretation du résultat (test de chi-2, solution analytique sans le package infer)
On remarque que p-value est largement supérieure au seuil critique alpha de 5%,on accepte l'hypothèse alternative H1: il existe une relation entre le parti et l'attitude envers l'exploration spatiale
Ou bien,la relation entre le parti et l' attitude envers l'exploration spatiale que nous voyons dans nos données est significative .

######
# Interprétation du résultat (test de chi-2, solution analytique sans le package infer)
On remarque que p-value est largement supérieure au seuil critique alpha de 5%,on accepte l'hypothèse alternative H1: il existe une relation entre le parti et l'attitude envers l'exploration spatiale
Ou bien, la relation entre le parti et l' attitude envers l'exploration spatiale que nous voyons dans nos données est significative .

######
#test de chi-2 en utilisant le package infer
Une autre façon de tester s'il existe une relation significative dans nos données est d'adopter une approche programmatique en utilisant le package infer, cela nous permettra de faire face à la problématique illustrée dans un mode purement aléatoire, revenons au premier paragraphe de définition du package infer et son utilité:

"Il permet en outre de s'abstraire (dans une certaine mesure) des problèmes de non-respect des hypothèses de ces tests en permettant de calculer la distribution des statistiques de test via des permutations plutôt qu'en s'appuyant sur les distributions théoriques des statistiques sous hypothèse de normalité, d'homoscédasticité, ou de taille d'échantillon ou effectifs "suffisants"

#Permutation des données( prenons une des colonnes et brouillons-la)
```{r}
gss %>% select(party, NASA) %>% 
  mutate(permutation_1 = sample(NASA),
         permutation_2 = sample(NASA))
```
Ces prémutations représentent ce à quoi on s'attendrait: 
# Si la relation entre les variables était complètement aléatoire
Nous pourrions générer de très nombreuses permutations, calculer une statistique Chi-carré pour chacune, et nous nous attendrions à ce que leur distribution se rapproche des fonctions de densité indiquées ci-dessus. Ensuite, nous pourrions tracer nos données sur cette distribution et voir où elle est tombée. Si l'aire sous la courbe à droite du point était inférieure à 5%, nous pourrions rejeter l'hypothèse nulle

#INFER REND CETTE APPROCHE PROGRAMMATIQUE ET TRES SIMPLE 

```{r}

#Utilisation du package infer (avec 1000 permutations et calculer à chaque fois la statistique chi-carré pour chacune et enfin visualiser en rapprochant les statistiques à la fonction de densité)
gss %>% 
  specify(NASA ~ party)  %>% 
  hypothesize(null = "independence") %>% 
  generate(reps = 1000, type = "permute") %>% 
  calculate(stat = "Chisq") %>% 
  visualize() +
  # ajouter une ligne verticale pour les données gss
  geom_vline(aes(xintercept = observed_stat), color = "red")

```
Si nous voulions obtenir une valeur p à partir de cette approche programmatique, nous pouvons calculer l'aire sous la courbe à droite de la statistique observée en ajoutant la fonction samurise (p-val...) qui nous permet d'afficher la p-value
```{r}
#obtenir la p-value (générale)
gss %>% 
  specify(NASA ~ party)  %>% 
  hypothesize(null = "independence") %>% 
  generate(reps = 1000, type = "permute") %>% 
  calculate(stat = "Chisq") %>% 
  summarise(p_val = mean(stat > observed_stat))
```
Pour avoir le data frame des valeur permutées (les p-values des 1000 permutations) on enleve la fonction visualise.
```{r}

#dataframe du gss
gss %>% 
  specify(NASA ~ party)  %>% 
  hypothesize(null = "independence") %>% 
  generate(reps = 1000, type = "permute") %>% 
  calculate(stat = "Chisq") #%>% 
  #visualize() +
  #geom_vline(aes(xintercept = observed_stat), color = "red")

```
Si nous omettons d'émettre des hypothèses, nous pouvons amorcer des échantillons à partir de nos données on enlève la fonction hypothesize.
```{r}

#Simulation-Based Boostrap Distribution 
gss %>% 
  specify(NASA ~ party)  %>% 
  #hypothesize(null = "independence") %>% 
  generate(reps = 1000, type = "bootstrap") %>% 
  calculate(stat = "Chisq") %>% 
  visualize() +
  geom_vline(aes(xintercept = observed_stat), color = "red")
  
```
#EXEMPLE 2 les données broceliande

Dans cet exempel on va utiliser les données broceliande pour illustrer la réalisation d'un t-test à l'aide du package infer.

Le jeu de données broceliande recense (en terme d’individus) un certain nombre d’arbres de la forêt de Brocéliande ainsi que (en terme de variables):

-age: leur âge, en années
-espece: leur espèce (chêne, châtaignier, hêtre ou sapin)
-hauteur: leur hauteur, en cm
-largeur: leur largeur, en cm
-gui: le nombre de touffes de gui qui les affecte
-enchantement: la présence d’un enchantement sur cet arbre (TRUE ou FALSE)
-fees: le nombre de fées qui habitent cet arbre
-lutins: le nombre de lutins qui habitent cet arbre
-perlimpinpin: la quantité de poudre de perlimpinpin dans sa sève (en μg/L)
 
Le jeu de données broceliande est disponible en ligne à cette adresse:
"http://perso.ens-lyon.fr/lise.vaudor/grimoireStat/datasets/"

#T-test 

On va  tester l'effet de l'enchantement sur la quantité de poudre de perlimpinpin produite par les arbres.
```{r}

#Charger les données   
datasets_path="http://perso.ens-lyon.fr/lise.vaudor/grimoireStat/datasets/"
broceliande=readr::read_delim(paste0(datasets_path,'broceliande.csv'),
                              delim=';')

#Visualiser le graph 
ggplot(broceliande, aes(x=enchantement, y=perlimpinpin))+
  geom_boxplot(fill="skyblue")+
  geom_point(data= broceliande %>% 
               group_by(enchantement) %>% 
               summarise(perlimpinpin=mean(perlimpinpin)),
             color="red")

#1er test t-test
montest1 <- broceliande %>% 
  t_test(perlimpinpin ~ enchantement,
         order=c(TRUE, FALSE))
         
t_obs=montest1 %>% 
  select(statistic)


```
L'argument order nous permet de dire dans quel sens on effectue la comparaison de moyenne (ici on considère la moyenne des arbres enchantés (enchantement est TRUE) moins la moyenne des arbres non-enchantés (enchantement est FALSE).

#Packages utilisant %>%
L'opérateur de pipe est défini dans le package magrittr , mais il a gagné en visibilité et en popularité avec le package dplyr (qui importe la définition de magrittr ). Maintenant, il fait partie de tidyverse , une collection de paquets qui "fonctionnent en harmonie car ils partagent des représentations de données communes et la conception de l'API" .

Le package magrittr fournit également plusieurs variantes de l'opérateur de canalisation pour ceux qui souhaitent plus de flexibilité dans les canalisations, tels que le canal de magrittr composé %<>% , le canal d'exposition %$% et l'opérateur de départ %T>% . Il fournit également une suite de fonctions d'alias pour remplacer les fonctions communes qui ont une syntaxe spéciale ( + , [ , [[ , etc.) afin qu'elles puissent être facilement utilisées dans une chaîne de canaux.



on peut décomposer le processus et produire une visualisation montrant l'emplacement de la statistique observée par rapport à la distribution théorique attendue sous hypothèse d'indépendance via les verbes du package:
```{r}
#Utilisation du package Infer 
broceliande %>%
  specify(perlimpinpin ~ enchantement) %>%
  hypothesize(null = 'independence') %>% 
  calculate(stat = 't') %>% 
  visualize(method = 'theoretical',
            obs_stat=t_obs,
            direction = 'two_sided')
```
Dans ce cas d'exemple, on se contente de considérer la distribution théorique sous hypothèse nulle car les conditions permettant de supposer que la statistique T suit cette distribution sont respectées. De ce fait, on se sert pas pas du verbe generate()... 

En d'autre terme ca ne sert a rien de faire la permutation vu que les conditions dans ce cas sont respectées 



#Exemple 2: test du Chi-2 (dans ce cas les conditions sont respectées aussi)

#DATA 
 Châteaux et Boulots
	
Le jeu de données chateauxEtBoulots recense (en terme d’individus) un certain nombre de personnes du pays Fantaisie ainsi que (en terme de variables)

activite: leur activité (la royauté, la chevalerie, les enchantements ou la magie noire),
sexe: leur sexe (féminin ou masculin),
region: leur région (Bois-Jolis,Montage-Sombre ou Flots-Blancs)
tenue: leur couleur de tenue (noire, grise, bleue, verte, ou rose).
Le jeu de données chateauxEtBoulots est disponible en ligne à cette adresse.


Intéressons-nous maintenant au jeu de données fantaisie, et au lien entre sexe et activite.

#hypothèses 
H0: il existe un lien entre sexe et activite.
H1: il existe pas un lien entre sexe et activite.


```{r}
#charger les données chateauxEtBoulots
chateauxEtBoulots=read.csv("http://perso.ens-lyon.fr/lise.vaudor/grimoireStat/datasets/chateauxEtBoulots.csv",header=TRUE, sep=";")

#afficher la structure des donnée
fantaisie=readr::read_delim(paste0(datasets_path,'chateauxEtBoulots.csv'),delim=';')
str(chateauxEtBoulots)

#Réoraganiser les données pour faciliter l'interpretation
fantaisie %>% 
  janitor::tabyl(sexe,activite)

```
Le package janitor permet de transformer ce tableau d'effectifs pour afficher à la fois les pourcentages (ici par colonne) et les effectifs, ce qui en facilite l'interprétation.

```{r}
#réorganiser les données
fantaisie %>% 
  janitor::tabyl(sexe,activite) %>% 
  janitor::adorn_percentages("col") %>% 
  janitor::adorn_pct_formatting(digits=2) %>% 
  janitor::adorn_ns()

#Afficher le graph 
ggplot(fantaisie,aes(x=activite))+
  geom_bar(aes(fill=sexe),position="fill")

```
La fonction de infer pour réaliser un test du χ2 est chisq_test()

```{r}
#Fonction pour réaliser un test de chi-2 

montest2 <- fantaisie %>% 
#test chi-2 pour verifier s'il existe une relation entre sexe et l'activité 
  chisq_test(formula=activite~sexe)
print(montest2)

chi_obs=montest2 %>%
  pull(statistic)

```
Pour visualiser la distribution théorique de la statistique et l'emplacement de la statistique observée, la logique est exactement la même que dans le cas du t-test (sauf qu'on adapte la nature de la statistique calculée!):
```{r}

fantaisie %>%
  specify(tenue~sexe) %>% 
  hypothesize(null='independence') %>%
  calculate(stat='Chisq') %>% 
  visualize(method = 'theoretical',
            obs_stat=chi_obs,
            direction = 'greater')

```
#Exemple 3: test du Chi-2 en cas de non-respect des conditions d'application du test classique

Un test du χ2 classique (c'est-à-dire reposant sur la distribution théorique du χ2) est construit en supposant que les effectifs croisés sont 'suffisants'. 
Ainsi, quand certaines cases du tableau de contingence comprennent trop peu d'individus, appliquer un test du χ2 peut causer un 'warning' stipulant que l'approximation du χ2 peut être incorrecte.

#data 
Châteaux et Boulots
	
Le jeu de données chateauxEtBoulots recense (en terme d’individus) un certain nombre de personnes du pays Fantaisie ainsi que (en terme de variables)

activite: leur activité (la royauté, la chevalerie, les enchantements ou la magie noire),
sexe: leur sexe (féminin ou masculin),
region: leur région (Bois-Jolis,Montage-Sombre ou Flots-Blancs)
tenue: leur couleur de tenue (noire, grise, bleue, verte, ou rose).
Le jeu de données chateauxEtBoulots est disponible en ligne à cette adresse.

```{r}
#chargement de données Châteaux et Boulots
chateauxEtBoulots=read.csv("http://perso.ens-lyon.fr/lise.vaudor/grimoireStat/datasets/chateauxEtBoulots.csv",header=TRUE, sep=";")
#afficher la structure des données                            
str(chateauxEtBoulots)

```

Considérons par exemple un sous-jeu de données (fantaisie) rassemblant uniquement les individus de noble extraction, et intéressons-nous au lien entre leur sexe et leur couleur de tenue:

```{r}
#filtrer et réorganiser 
fantaisie_princiere=filter(fantaisie, activite=='royaute')

fantaisie_princiere %>% 
  janitor::tabyl(sexe,tenue) %>% 
  janitor::adorn_percentages("col") %>% 
  janitor::adorn_pct_formatting(digits=2) %>% 
  janitor::adorn_ns()

```
Je réalise un test du χ2 "classique":
```{r}
montest3 <- fantaisie_princiere %>%
  chisq_test(tenue~sexe) 
montest3

```
Ici j'ai un warning car, de fait, certains niveaux croisés sexe*tenue comprennent très peu d'individus! Dans ce cas le recours à des permutations pour calculer la distribution de la statistique sous hypothèse d'indépendance s'avère très utile:

#VOILA L'UTLITE DE INFER dans le cas ou les condition ne sont pas respectées (dans ce cas n est trop petit)
```{r}
#utilistaion du package infer pour effectuer le trest KHi-2 avec 1000 Permutation 
sim_princiere <- fantaisie_princiere %>%
  specify(tenue~sexe) %>% 
  hypothesize(null='independence') %>%
  generate(reps=1000, type='permute') %>% 
  calculate(stat='Chisq') 
```
Ici la p-value correspond à la proportion des cas (parmi les 1000 permutations) où la valeur de statistique observée sur données permutées a été supérieure à la statistique observée sur nos vraies données:
```{r}
#obtenir la p-value
sim_princiere %>%
  get_pvalue(obs_stat = montest3$statistic,
             direction = "greater")
```
La distribution de la statistique du χ2 pour ces permutations est montrée par l'histogramme.
```{r}
sim_princiere%>% 
  visualize(obs_stat=montest3$statistic,
            direction='greater')
```
De fait, ici, on obtient une valeur de p-value extrêmement proche de celle que l'on avait obtenue en considérant la distribution théorique du χ2...