---
title: "KScorrect"
author: "GASMI Chaymae"
---

```{r setup, include=FALSE}
knitr::opts_chunk$set(echo = TRUE)
```

## Package KScorrect 


KScorrect met en œuvre le test de Kolmogorov-Smirnov corrigé par Lilliefors pour une utilisation dans les tests de qualité d'ajustement, adapté lorsque les paramètres de population sont inconnus et doivent être estimés par des statistiques d'échantillon. Les P-values sont estimées par simulation. Codé pour compléter stats :: ks.test, il peut être utilisé avec une variété de distributions continues, y compris les distributions normales, lognormales, mélange de normales, uniformes, loguniformes, exponentielles, gamma et Weibull.

Des fonctions sont également fournies pour générer des nombres aléatoires et calculer des fonctions de densité, de distribution et de quantile pour les distributions de mélange loguniformes et normales.

```{r load-package, eval=FALSE, include=TRUE}
#install.packages("devtools")
library(devtools)
```


```{r, eval = FALSE}
install.packages("infer")
```

## Les fonctions du Package KScorrect



----------------------------------------------------

### The Log Uniform Distribution:

Densité, fonction de distribution, fonction de quantile et     génération aléatoire pour la distribution log uniforme dans l'intervalle de min à max. Les paramètres doivent être des valeurs brutes (non transformées en log) et seront transformées en log en utilisant la base spécifiée.

----------------------------------------------------------------------------
 
 *Usage*

+ `dlunif(x, min, max, base = exp(1))` : donne la densité. 
+ `plunif(q, min, max, base = exp(1))` : donne la  distribution de la                                                fonction.
+ `qlunif(p, min, max, base = exp(1))` : donne le quantile de la fonction.
+ `rlunif(n, min, max, base = exp(1))` : génére  des nombres aléatoires                                             random.

----------------------------------------------------------------------------

*Arguments*
  

+`x`:  Vecteur de quantiles.

+`q`:Vecteur de quantiles.

+`p`: Vecteur de probabilités

+`n`: Nombres d'observations.

+`min`: Limite inférieure de la distribution, en valeurs brutes (non                transformées en log). Les valeurs négatives donneront un                    avertissement.

+`max`: Limite supérieure de la distribution, en valeurs brutes (non                transformées en log). Les valeurs négatives donneront un a                  avertissement.

+`base`: La base sur laquelle les logarithmes sont calculés. La valeur par           défaut est e = exp (1). Doit être un nombre positif.

----------------------------------------------------------------------------


 *Exemple d'applications*
  
   
on va voir dans ce qui suit des exemples d'applications des fonctions du package(KScorrect):

```{r echo=TRUE, eval=FALSE}

plot(2:200, dlunif(2:200, exp(1), exp(20)), type="l", main="Loguniform density")
plot(log(2:200), dlunif(log(2:200), log(1), log(20)), type="l", main="Loguniform density")
plot(2:200, plunif(2:200, exp(1), exp(20)), type="l", main="Loguniform cumulative")
plot(qlunif(ppoints(200), exp(1), exp(20)), type="l", main="Loguniform quantile")

hist(rlunif(2000, exp(1), exp(20)), main="random loguniform sample")
hist(log(rlunif(20000, exp(1), exp(20))), main="random loguniform sample")
hist(log(rlunif(20000, exp(1), exp(20), base=10), base=10), main="random loguniform sample")

```


---------------------------------------------------------------------------


### The Normal Mixture Distribution:


Densité, fonction de distribution, fonction quantile et génération aléatoire pour une distribution univariée (unidimensionnelle) composée d'un mélange de distributions normales avec des moyennes égales à la moyenne, des écarts-types égaux à sd et une proportion de mélange des composantes égale à pro.
  
  
----------------------------------------------------------------------------
  
*Usage*
  
+ `dmixnorm(x,mean,sd,pro)`:donne la densité.
+ `dmixnorm(q,mean,sd,pro)`:donne la  distribution de la fonction.
+ `dmixnorm(p,mean,sd,pro,expand=1)`:donne le quantile de la fonction. 
+ `dmixnorm(n,mean,sd,pro)`:génére  des nombres aléatoires random.

----------------------------------------------------------------------------

*Arguments*
  
  
+`x`:  Vecteur de quantiles.

+`mean`: Vecteur de moyennes, un pour chaque composant.

+`sd` :Vecteur d'écarts types, un pour chaque composant. Si une seule              valeur est fournie, un modèle de mélange à variance égale est               implémenté.Doit être non négatif.

+`pro`: Vecteur de proportions de mélange, un pour chaque composant. S'il           manque, un modèle à proportion égale est implémenté, avec un                avertissement. Si les proportions ne correspondent pas à Unity,             elles sont redimensionnées pour ce faire. Doit être non négatif.

+`q`:Vecteur de quantiles.

+`p`: Vecteur de probabilités.

+`expand`:Valeur pour élargir la plage de probabilités pour l'approximation           quantile. Valeur par défaut = 1,0. 

+`n`: Nombres d'observations.


----------------------------------------------------------------------------

*Exemple d'applications*
 
on va voir dans ce qui suit des exemples d'applications des fonctions du package(KScorrect):

NB : on aura besoin du package mclust

```{r echo=TRUE, eval=FALSE}
mean <- c(2, 8)
pro <- c(.30, .100)
sd <- c(.9, 2)
x <- rmixnorm(n=7000, mean=mean, pro=pro, sd=sd)
hist(x, n=30, main="random bimodal sample")
plot(seq(0, 20, .1), dmixnorm(seq(0, 20, .1), mean=mean, sd=sd, pro=pro),
type="l", main="Normal mixture density")
plot(seq(0, 20, .1), pmixnorm(seq(0, 20, .1), mean=mean, sd=sd, pro=pro),
type="l", main="Normal mixture cumulative")
plot(stats::ppoints(200), qmixnorm(stats::ppoints(200), mean=mean, sd=sd, pro=pro), type="l", main="Normal mixture quantile")
```

----------------------------------------------------------------------------

###  ks_test_stat:Internal KScorrect Function:

Fonction interne non destinée à être appelée directement par les utilisateurs.

+`ks.test`:fonction qui calcule uniquement la statistique du test bilatéral D.









