---
title: "Rstatix"
author: "Zakaria Ridadarajat"
output: 
  pdf_document: 
    keep_tex: yes
  html_document: default
---

```{r setup, include=FALSE}
knitr::opts_chunk$set(echo = TRUE)
```

## Package Rstatix:

Le Package "Rstatix" fournit un cadre simple et intuitif, pour effectuer des tests statistiques de base, y compris le test de comparaison de moyenne, le test de Wilcoxon, l'ANOVA, Kruskal-Wallis et les analyses de corrélation.

La sortie de chaque test est automatiquement transformée en tidy data frame afin de faciliter la visualisation.

```{r}
library(datarium)
library(tidyverse)
library(ggpubr)
library(rstatix)
```

Nous utiliserons le jeu de données sur l’estime de soi mesuré sur trois points temporels. Les données sont disponibles dans le package "datarium".

```{r}
# Préparation des données
# Format large
data("selfesteem", package = "datarium")
head(selfesteem, 6)
```
```{r}
# Rassembler les colonnes t1, t2 et t3 en format long
# Convertir l'identifiant et le temps en facteurs
selfesteem <- selfesteem %>%
  gather(key = "time", value = "score", t1, t2, t3) %>%
  convert_as_factor(id, time)
head(selfesteem, 3)
```
## Statistiques descriptives:

Calculons quelques statistiques sommaires du score d’estime de soi par groupe (temps) : moyenne et sd (écart-type) en utilisant la fonction "get_summary_stats" qui est l'une des fonctions du package "Rstatix".
```{r}
selfesteem %>%
  group_by(time) %>%
  get_summary_stats(score, type = "mean_sd")
```

## Visualisation:
Nous allons créer un box plot et ajouter des points correspondant à des valeurs individuelles pour la variable "score d’estime de soi" selon les trois points temporels.
```{r}
bxp <- ggboxplot(selfesteem, x = "time", y = "score", add = "point")
bxp
```




## Vérification des hypothèses
### Valeurs aberrantes
Les valeurs aberrantes peuvent être facilement identifiées à l’aide de méthodes des boxplots, implémentées dans la fonction R identify_outliers()

```{r}
selfesteem %>%
  group_by(time) %>%
  identify_outliers(score)
```
on remarque qu'il n'y pas de valeurs aberrantes sur nos données [is.extreme=FALSE].

### Hypothèse de normalité
L’hypothèse de normalité peut être vérifiée en calculant le test de Shapiro-Wilk pour chaque point dans le temps. Si les données sont normalement distribuées, la p-value doit être supérieure à 0,05.

```{r}
selfesteem %>%
  group_by(time) %>%
  shapiro_test(score)
```

Le score d’estime de soi est normalement distribué à chaque point dans le temps, tel qu’évalué par le test de Shapiro-Wilk (p > 0,05).

### Hypothèse de sphéricité
L’hypothèse de sphéricité sera automatiquement vérifiée lors du calcul du test ANOVA en utilisant la fonction R anova_test() du package Rstatix. Le test de Mauchly est utilisé en interne pour évaluer l’hypothèse de sphéricité.

on utilise la fonction get_anova_table() pour extraire la table ANOVA, par ailleurs, la correction de sphéricité de Greenhouse-Geisser est automatiquement appliquée aux facteurs qui violent l’hypothèse de sphéricité.

## Calcul Anova:

```{r}
res.aov <- anova_test(data = selfesteem, dv = score, wid = id, within = time)
get_anova_table(res.aov)
```

D'après les resultats du modèle Anova,le score de l’estime de soi était statistiquement significativement différent aux différents temps pendant le régime vu que la p-value est inférieure à 5%.
